臺灣高等法院刑事判決
111年度上易字第1298號
上  訴  人  
即  被  告  劉瀚陽



上列上訴人即被告因竊盜案件，不服臺灣基隆地方法院110年度
易字第424號，中華民國111年1月4日第一審判決（起訴案號：臺
灣基隆地方檢察署110年度偵字第3948、4327號），提起上訴，
本院判決如下：
    主          文
上訴駁回。
    犯罪事實及理由
一、經本院審理結果，認第一審以上訴人即被告劉瀚陽（下稱被
    告）犯刑法第321條第1項第1款之侵入住宅竊盜罪（共2罪）
    ，各判處有期徒刑7月，且定其應執行刑為有期徒刑9月；另
    就沒收部分說明：㈠被告於犯罪事實一之㈠竊得之SAMSUNG牌
    智慧型手機1支，於犯罪事實一之㈡竊得之現金新臺幣3萬元
    ，分別為其犯罪所得，且其雖分別與告訴人余盛發、陳子傑
    成立調解，然迄未履行給付，自應依刑法第38條之1第1項前
    段之規定，在其各該次犯行之主文項下宣告沒收，且依同條
    第3項之規定，諭知於全部或一部不能沒收或不宜執行沒收
    時，追徵其價額；㈡至被告於犯罪事實一之㈠竊得之白色手機
    盒1個、台灣大哥大牛皮紙袋1只，於犯罪事實一之㈡竊得之
    手機空盒1個、統一發票60張，雖亦分別為其犯罪所得，然
    其中手機盒、牛皮紙袋均僅係用以裝放手機或現金，統一發
    票則無證據足證有中獎（被告供稱均未中獎），是該等物品
    價值均尚屬低微，且欠缺刑法上之重要性，依刑法第38條之
    2第2項規定，均不予宣告沒收或追徵。等旨，經核其認事、
    用法均無違誤或不當，量刑及沒收亦稱妥適，應予維持，除
    關於犯罪事實一之㈠證據「內政部警政署刑事警察局民國110
    年7月7日刑紋字第1100067957號鑑定書（110年度偵字第394
    8號卷第73至76頁）」應予刪除、犯罪事實一之㈡證據應增加
    「內政部警政署刑事警察局110年7月7日刑紋字第110006795
    7號鑑定書（110年度偵字第4327號卷第73至76頁）」外，均
    引用第一審判決書記載之犯罪事實、證據及理由（如附件）
    。
二、被告上訴意旨略以：被告因疫情之原因，無法找到工作；又
    於被告入監後，將無人可照顧家中3名就讀小學之未成年子
    女，且被告已與告訴人余盛發（已歿）、陳子傑達成調解（
    刑事補充上訴理由狀誤載為和解），並取得告訴人余盛發、
    陳子傑之原諒，請體恤被告之情形，將原判決所量處之刑均
    改判為有期徒刑6月，並維持應執行有期徒刑9月，讓被告得
    以易科罰金，被告嗣後絕不再犯罪，將努力工作，扶養子女
    長大成人，以盡為人父親之責任云云。
三、經查：
　㈠按刑之量定，為求個案裁判之妥當性，法律賦予法院裁量之
    權，量刑輕重，屬為裁判之事實審法院得依職權自由裁量之
    事項，苟其量刑已以行為人之責任為基礎，並斟酌刑法第57
    條各款所列情狀，在法定刑度內，酌量科刑，如無偏執一端
    ，致明顯失出失入情形，上級審法院即不得單就量刑部分遽
    指為不當或違法。次按數罪併罰之定應執行之刑，係出於刑
    罰經濟與責罰相當之考量，並非予以犯罪行為人或受刑人不
    當之利益，為一種特別的量刑過程，相較於刑法第57條所定
    科刑時應審酌之事項係對一般犯罪行為之裁量，定應執行刑
    之宣告，乃對犯罪行為人本身及所犯各罪之總檢視，除應考
    量行為人所犯數罪反應出之人格特性，並應權衡審酌行為人
    之責任與整體刑法目的及相關刑事政策，在量刑權之法律拘
    束性原則下，依刑法第51條第5款之規定，採限制加重原則
    ，以宣告各刑中之最長期為下限，各刑合併之刑期為上限，
    但最長不得逾30年，資為量刑自由裁量權之外部界限，並應
    受法秩序理念規範之比例原則、平等原則、責罰相當原則、
    重複評價禁止原則等自由裁量權之內部抽象價值要求界限之
    支配，期使輕重得宜，罰當其責，俾符合法律授與裁量權之
    目的，以區別數罪併罰與單純數罪之不同，兼顧刑罰衡平原
    則；又個案之裁量判斷，除非有全然喪失權衡意義或顯然有
    違比例、平等諸原則之裁量權濫用之情形，否則縱屬犯罪類
    型雷同，仍不得將其他案件裁量之行使比附援引為本案之量
    刑輕重比較，以視為判斷法官本於依法獨立審判之授權所為
    之量刑裁奪有否裁量濫用之情事；此與所謂相同事務應為相
    同處理，始符合比例原則與平等原則之概念，迥然有別（最
    高法院105年度台上字第4428號判決意旨參照）。查原審於
    量刑理由已詳為說明審酌前揭各項科刑情狀，就被告所犯2
    罪各判處有期徒刑7月（共2罪），並審酌被告所犯均為加重
    竊盜罪，犯罪時間相近，責任非難之重複程度較高，並權衡
    被告犯罪之罪質、整體非難評價，定其應執行之刑為有期徒
    刑9月，遠不及法定刑之中度，實屬從低度量刑。就刑罰裁
    量職權之行使，既未逾越法律所規定之範圍，亦無濫用權限
    之情形；又被告已與告訴人余盛發、陳子傑分別成立調解，
    告訴人余盛發並當庭表示願意原諒被告，給予被告自新機會
    ，及被告自承家境貧困、育有4名年幼子女等情，均業經原
    審納為量刑因子，且經將被告所指其前開犯行之動機等列入
    量刑因子，與其他量刑因子綜合考量，仍難遽謂原判決就此
    部分之量刑及定應執行有何不當。是被告上訴請求從輕量刑
    云云，為無理由，應予駁回。
四、被告經本院合法傳喚，無正當理由未到庭，爰不待其陳述逕
    行判決。
據上論斷，應依刑事訴訟法第368條、第373條、第371條，判決
如主文。　　
本案經檢察官唐先恆提起公訴，檢察官陳正芬到庭執行職務。
中　　華　　民　　國　　111 　年　　11　　月　　23　　日
                  刑事第二十三庭審判長法　官  許永煌
                                      法　官  黃美文
                                      法　官  雷淑雯
以上正本證明與原本無異。
不得上訴。
                                      書記官  林立柏
中　　華　　民　　國　　111 　年　　11　　月　　23　　日
附錄：本案論罪科刑法條全文
中華民國刑法第321條
（加重竊盜罪）
犯前條第一項、第二項之罪而有下列情形之一者，處6月以上5年
以下有期徒刑，得併科50萬元以下罰金：
一、侵入住宅或有人居住之建築物、船艦或隱匿其內而犯之。
二、毀越門窗、牆垣或其他安全設備而犯之。
三、攜帶兇器而犯之。
四、結夥三人以上而犯之。
五、乘火災、水災或其他災害之際而犯之。
六、在車站、港埠、航空站或其他供水、陸、空公眾運輸之舟、
    車、航空機內而犯之。
前項之未遂犯罰之。

附件：
臺灣基隆地方法院刑事判決　
110年度易字第424號
公　訴　人　臺灣基隆地方檢察署檢察官
被　　　告　劉瀚陽　男　(民國00年0月00日生)
　　　　　　　　　　身分證統一編號：Z000000000號
　　　　　　　　　　住○○市○○區○○○00號
　　　　　　　　　　居基隆市○○區○○路000號4樓之4
　　　　　　　　　　（現於法務部○○○○○○○○○○○執行中）
上列被告因竊盜案件，經檢察官提起公訴（110年度偵字第3948
號、第4327號），本院判決如下：
    主    文
劉瀚陽犯侵入住宅竊盜罪，處有期徒刑柒月，未扣案之犯罪所得
SAMSUNG牌智慧型手機壹支沒收，於全部或一部不能沒收或不宜
執行沒收時，追徵其價額；又犯侵入住宅竊盜罪，處有期徒刑柒
月，未扣案之犯罪所得現金新臺幣參萬元沒收，於全部或一部不
能沒收或不宜執行沒收時，追徵其價額。應執行有期徒刑玖月。
    犯罪事實
一、劉瀚陽意圖為自己不法之所有，基於竊盜之犯意，分別為下
    列行為：
  ㈠於民國110年5月8日14時50分許，利用其在基隆市○○區○○路0
    巷00號1樓順得綠能（起訴書誤為順德綠能）科技室內裝修
    設計有限公司（下稱順得綠能公司）工作之機會，擅自開啟
    順得綠能公司負責人余盛發設於該址之私人房間未上鎖之房
    門，入內徒手竊取全新之SAMSUNG牌智慧型手機1支（含白色
    手機盒1個、台灣大哥大牛皮紙袋1只），得手後離去。嗣余
    盛發發現遭竊後報警處理，經警調閱現場監視器畫面，循線
    查獲上情。
　㈡於110年6月16日11時16分至19分，在基隆市○○區○○路000號萬
    國大廈1樓大廳，翻動設於該處之中正路102號5樓之1信箱，
    徒手竊取陳子傑放於信箱內之房屋備用鑰匙1支，再徒步上
    樓至中正路102號5樓之1，持前揭竊得之備用鑰匙，擅自開
    啟陳子傑該址住處大門，入內徒手竊取陳子傑放於抽屜內之
    現金新臺幣（下同）3萬元、手機空盒1個及統一發票60張，
    得手後離去，並將前揭備用鑰匙放回中正路102號5樓之1信
    箱。嗣陳子傑發現遭竊後報警處理，經警調閱萬國大廈1樓
    監視器畫面，循線查獲上情。
二、案經余盛發、陳子傑訴由基隆市警察局第二分局報告臺灣基
    隆地方檢察署檢察官偵查起訴。
    理    由
一、證據能力
    本判決以下所引用之證據，公訴人及被告劉瀚陽於本案言詞
    辯論終結前，均未爭執其證據能力，本院審酌該等證據作成
    或取得之狀況，並無非法或不當取證之情事，且無顯不可信
    之情況，復經本院於審判期日就上開證據依法進行調查、辯
    論，自均具有證據能力。
二、認定犯罪事實所憑之證據
  ㈠犯罪事實一、㈠
  ⒈被告於本院移審訊問、準備程序及審理時之自白（本院易字
    卷第26至27、62、151頁）。
　⒉證人即告訴人余盛發於警詢之證述（110年度偵字第3948號卷
    第11至18頁）。
  ⒊現場監視器攝得畫面翻拍照片、現場照片、內政部警政署刑
    事警察局110年7月7日刑紋字第1100067957號鑑定書（110年
    度偵字第3948號卷第33、41至47、73至76頁）。
　㈡犯罪事實一、㈡
  ⒈被告於本院聲羈訊問、移審訊問、準備程序及審理時之自白
    （本院110年度聲羈字第69號卷第24至25頁，本院易字卷第2
    6、62、151頁）。
　⒉證人即告訴人陳子傑於警詢之證述（110年度偵字第4327號卷
    第13至19頁）。
  ⒊萬國大廈1樓監視器攝得畫面擷取照片、現場照片（110年度
    偵字第4327號卷第29至45頁）。　
三、論罪科刑
  ㈠核被告就犯罪事實一、㈠、㈡所為，均係犯刑法第321條第1項
    第1款之侵入住宅竊盜罪。被告就犯罪事實一、㈡先後竊取告
    訴人陳子傑住處鑰匙及屋內物品，係於密切接近之時地實施
    ，侵害同一之法益，各行為之獨立性極為薄弱，依一般社會
    健全觀念，在時間差距上，難以強行分開，在刑法評價上，
    應視為數個舉動之接續施行，合為包括之一行為予以評價，
    核屬接續犯，而為包括之一罪。
  ㈡被告上開2次犯行，犯意各別，行為互殊，應予分論併罰。
  ㈢爰審酌被告前有竊盜前科，有臺灣高等法院被告前案紀錄表
    在卷可查，竟猶不思惕勵，復擅自竊取他人財物，顯然欠缺
    尊重他人財產權之觀念，應予非難；惟念其犯後終能坦承犯
    行，並與告訴人余盛發、陳子傑分別成立調解（有本院調解
    筆錄2份存卷可按），告訴人余盛發並當庭表示願意原諒被
    告，給予被告自新機會（本院易字卷第151頁），兼衡被告
    各次竊得財物之價值，及其犯罪之動機、目的、手段，暨其
    自述教育程度高中肄業、家境貧困、育有4名年幼子女（本
    院易字卷第151至152頁）等一切情狀，分別量處如主文所示
    之刑；又審酌被告所犯均為加重竊盜罪，犯罪時間相近，責
    任非難之重複程度較高，並權衡被告犯罪之罪質、整體非難
    評價，定其應執行之刑，以資懲儆。
四、沒收
　㈠被告於犯罪事實一、㈠竊得之SAMSUNG牌智慧型手機1支，於犯
    罪事實一、㈡竊得之現金3萬元，分別為其犯罪所得，且其雖
    分別與告訴人余盛發、陳子傑成立調解，然迄未履行給付，
    自應依刑法第38條之1第1項前段之規定，在其各該次犯行之
    主文項下宣告沒收，且依同條第3項之規定，諭知於全部或
    一部不能沒收或不宜執行沒收時，追徵其價額。
　㈡至被告於犯罪事實一、㈠竊得之白色手機盒1個、台灣大哥大
    牛皮紙袋1只，於犯罪事實一、㈡竊得之手機空盒1個、統一
    發票60張，雖亦分別為其犯罪所得，然其中手機盒、牛皮紙
    袋均僅係用以裝放手機或現金，統一發票則無證據足證有中
    獎（被告供稱均未中獎），是該等物品價值均尚屬低微，且
    欠缺刑法上之重要性，依刑法第38條之2第2項規定，均不予
    宣告沒收或追徵。
據上論斷，應依刑事訴訟法第284條之1、第299條第1項前段，刑
法第40條之2第1項，判決如主文。
本案經檢察官唐先恆提起公訴，檢察官林姿妤到庭執行職務。
中　　華　　民　　國　　111 　年　　1　　 月　　4　 　日
                  刑事第六庭    法　官　曾淑婷
以上正本證明與原本無異。
如不服本判決應於收受送達後20日內向本院提出上訴書狀，並應
敘述具體理由；其未敘述上訴理由者，應於上訴期間屆滿後20日
內向本院補提理由書(均須按他造當事人之人數附繕本)「切勿逕
送上級法院」。
中　　華　　民　　國　　111 　年　　1 　　月　　4 　　日
                                書記官  陳柏宏
附錄法條：
中華民國刑法第321條
犯前條第1項、第2項之罪而有下列情形之一者，處6月以上5年以
下有期徒刑，得併科50萬元以下罰金：
一、侵入住宅或有人居住之建築物、船艦或隱匿其內而犯之。
二、毀越門窗、牆垣或其他安全設備而犯之。
三、攜帶兇器而犯之。
四、結夥三人以上而犯之。
五、乘火災、水災或其他災害之際而犯之。
六、在車站、港埠、航空站或其他供水、陸、空公眾運輸之舟、
    車、航空機內而犯之。
前項之未遂犯罰之。